臺灣雲林地方法院刑事判決　　　　　　　　　　　　　九十二年度易字第三九二號
　　公　訴　人　臺灣雲林地方法院檢察署檢察官
　　被　　　告　己○○
右列被告因竊盜案件，經檢察官聲請以簡易判決處刑（簡易判決處刑書案號：九十二
年度偵字第一五一號、第一五二七號），由本院斗六簡易庭簽准改依通常程序審理，
於本院準備程序進行中，被告就被訴事實為有罪之陳述，經本院合議庭裁定改依簡式
審判程序審理，判決如左：
    主  文
己○○連續結夥三人以上，攜帶兇器竊盜，累犯，處有期徒刑柒月。
扣案之美工刀及尖嘴鉗各壹支均沒收。
    事  實
一、己○○前於民國八十五年七月三十日、八十六年一月十四日，因先後二次違反麻
    醉藥品管理條例案件，分別經本院以八十五年訴字第一五四號、八十五年易字第
    七八九號判處有期徒刑五年二月、六月確定，嗣經檢察官聲請定其應執行刑為有
    期徒刑五年六月，並經入監服刑，於八十八年二月十二日縮短刑期假釋出獄，並
    於九十年十月八日假釋期滿，未經撤銷其假釋。詎己○○仍不知悔改，夥同其弟
    弟戊○○（業經本院判處有期徒刑七月確定）及友人丁○○（業經本院斗六簡易
    庭以九十二年度六簡字第二六一號判處有期徒刑八月，緩刑三年，緩刑期間付保
    護管束確定）、庚○○（業經本院判處有期徒刑八月確定）等四人，共同意圖為
    自己不法之所有，並基於犯意之聯絡，於九十一年十二月二十七日中午十二時四
    十分許，由戊○○與己○○、庚○○與丁○○分別騎乘二部機車，並攜帶客觀上
    對於人身安全具有危險性，可作為兇器使用之美工刀及尖嘴鉗各一支，前往雲林
    縣大埤鄉○○村○○街三號「鈺翔機電股份有限公司」（下稱鈺翔公司）之工廠
    ，共同竊取該公司所有置於工廠內之鋁製片二塊及鐵條一塊等物。嗣經警據報趕
    至現場查獲，當場逮捕庚○○及丁○○，並扣得該美工刀及尖嘴鉗各一支，而己○○及戊○○則趁隙逃逸。
二、案經雲林縣警察局斗南分局報請臺灣雲林地方法院檢察署檢察官偵查後聲請簡易
    判決處刑，經本院斗六簡易庭簽准改依通常程序審理。
    理  由
一、右述事實，業經被告己○○於本院審理時坦白承認，與同案被告丁○○、庚○○
    於本院審理時證述之情節互核一致，亦與被害人鈺翔公司之組長丙○○於警訊及
    本院審理時指訴遭竊取鋁製片及鐵條之情形、及證人乙○○（為查獲本案之警員
    ）於偵查中及本院審理時證述查獲被告等人之情節大致相符，復有贓物認領保管
    收據一紙、竊盜現場及作案工具之照片四張在卷可稽，並有美工刀、尖嘴鉗各一
    支扣案可佐。是被告己○○上開自白與積極事證相符，足徵其自白可予採信。本
    件被告己○○之犯罪事證明確，可以認定。
二、查本件扣案之美工刀未伸展時，刀柄為十五點五公分，握柄部分寬約三至四公分
    ，刀刃寬約一點八公分，而尖嘴鉗長約十六公分，為鐵製，業經本院當庭勘驗並
    記明筆錄，此二項工具或有利刃，或為質硬之物品，客觀上均足以對人之身體、
    安全產生危險，可供作兇器使用。而攜帶兇器竊盜，祇須行竊時攜帶具有危險性
    之兇器為已足，並不以攜帶之初有行兇之意圖為必要，最高法院六十二年臺上字
    第二四八九號著有判例意旨可資參照。故核被告己○○所為係犯刑法第三百二十
    一條第一項第四款、第三款之結夥三人以上攜帶兇器竊盜罪。被告己○○與同案
    被告庚○○與丁○○、戊○○間，就上開竊盜犯行，有犯意聯絡及行為分擔，均
    為共同正犯。又被告己○○於八十五年七月三十日、八十六年一月十四日，因先
    後二次違反麻醉藥品管理條例案件，分別經本院以八十五年訴字第一五四號、八
    十五年易字第七八九號判處有期徒刑五年二月、六月確定，嗣經檢察官聲請定其
    應執行刑為有期徒刑五年六月，並經入監服刑，於八十八年二月十二日縮短刑期
    假釋出獄，並於九十年十月八日假釋期滿，未經撤銷其假釋，其所餘徒刑視為已
    執行完畢，有卷附臺灣高等法院被告全國前案紀錄表可憑，其於五年以內再犯本
    件有期徒刑以上之罪，為累犯，應依刑法第四十七條之規定加重其刑。爰審酌被
    告己○○曾有違反麻醉藥品管理條例、多次施用毒品、動產擔保交易法等前科，
    有上開被告全國前案紀錄表可參，足見其素行不良，於本案復不思以正當手段，
    賺取合法金錢，竟思不勞而獲，夥同共犯，並攜帶兇器，前往竊取他人財物，以
    圖變賣現金，供己花用，再次危害社會秩序，而其於犯後在檢察官偵查及本院審
    理之初，均否認犯行，不思悔改，惟念其偷竊所得之鋁片二片及鐵條一條，價值
    尚輕微，且已追回失竊財物，損害甚小，嗣後已坦承犯行等一切情狀，量處如主
    文所示之刑，以資懲儆。
三、扣案之美工刀及尖嘴鉗各一支為被告等人犯罪所用之物，且依同案被告庚○○及
    共犯丁○○於偵查中及本院審理時之供述，該美工刀及尖嘴鉗為被告己○○或同
    案被告戊○○所有並為其所提供（見臺灣雲林地方法院檢察署九十二年度偵字第
    一五一號偵查卷宗第二十頁、第二十二頁、本院上開審判筆錄第十一頁），依共
    同正犯犯罪共同體之法理，爰依刑法第三十八條第一項第二款規定宣告沒收。
據上論斷，應依刑事訴訟法第四百五十二條、第二百九十九條第一項前段，刑法第二
十八條、第三百二十一條第一項第三款、第四款、第四十七條、第三十八條第一項第
二款，判決如主文。
本案經檢察官甲○○到庭執行職務。
中      華      民      國      九十三      年    一    月    二十九    日
                                        臺灣雲林地方法院刑事第三庭
                                            法  官  廖  國  勝
右正本證明與原本無異。
如不服本判決，應於判決送達後十日內，向本院提出上訴狀。（須附繕本）
                                            書記官  林  汎  柏
中      華      民      國      九十三      年    一    月    二十九    日
中華民國刑法第三百二十一條
 (加重竊盜罪)
犯竊盜罪而有左列情形之一者，處六月以上五年以下有期徒刑：
一  於夜間侵入住宅或有人居住之建築物、船艦，或隱匿其內而犯之者。
二  毀越門扇、牆垣或其他安全設備而犯之者。
三  攜帶兇器而犯之者。
四  結夥三人以上而犯之者。
五  乘火災、水災或其他災害之際而犯之者。
六  在車站或埠頭而犯之者。
前項之未遂罰之。
